

BRICE HA PHUOC CHI **DÉVELOPPEUR WEB**

PHATZA-CREATION.FR



A PROPOS DE MOI

Passionné par l'informatique et le web, j'ai débuté mon apprentissage sur des MOOCs tels que Openclassroom ou encore Codeschool. Autonome et rigoureux de nature, je suis actuellement à la recherche d'un nouveau challenge en tant que freelance (rôle de front-end), au sein d'une équipe et je suis opérationnel sur des techonologies basé sur l'écosystème Vue JS/Nuxt JS. De plus, j'aime échanger avec les différents acteurs du web ce qui me permet d'en découvrir toujours plus sur mon métier.

Pour finir, je suis née le 29/07/1990 (32 ans) et je possède le permis B.



ME CONTACTER



b.haphuoc@gmail.com



07.79.80.09.09



@BricePhatza



Phatza



MES COMPETENCES

HTML5/CSS3 (Flex/Grid/Tailwindcss/Preprocesseur) JAVASCRIPT (ES2018/VueJS/NuxtJS/CapacitorJS/Nodejs) CMS (Strapi/Wordpress/Prestashop) CLI/GUI SQL (Mysql/Mariadb,Sqlite,Mongodb,Postgresql) CLI/GUI API (REST/GraphQL) GESTION DEVERSIONS (Git) CLI/GUI DÉPLOIEMENT (Vercel, Netlify, Heroku, Jelastic...) SERVEUR WEB (Nginx/Apache) SYSTEME D'EXPLOITATION (Windows/Macos/Linux) ÉDITEUR (VScode, Sublime Text)



EXPÉRIENCES PROFESSIONNELLES

DÉVELOPPEUR FULL-STACK

Proxilivraison

Février 2017 - Aujourd'hui

Proxilivraison est une place de marché permettant aux restaurateurs/commerces locaux (basée sur Cavaillon et ses alentours) de bénéficier d'une visibilité augmentée ainsi qu'un service de livraison à domicile. Seul technicien sur le projet, j'ai dû répondre à tous les besoins pour la conception de la plateforme : UX/UI, développement Front/Back, déploiement, surveillance/maintenance.

DEVELOPPEUR WEB FREELANCE

Phatza Creation

Février 2017 - Aujourd'hui

L'aventure de développeur web indépendant me permet de me challenger sur divers aspect du web comme l'intégration, le développement front/back mais aussi sur des notions de serveurs web ou encore serveurs d'emails. Les rencontres que je fais au travers de différents projets (clients ou collaborateurs), me poussent à parfaire mes connaissances et à aller toujours plus loin.

L'indépendance est avant tout une vraie aventure humaine.

ANIMATION ATELIERS FORMATION NUMERIQUE

🖺 L'ateliers-goûter du code 🛗 Septembre 2015 - Janvier 2017

Initiation au code pour les enfants de 5 à 13 ans. Apprentissage ludique à la programmation sur des supports tels que Code.org ou encore Scratch.

Mars 2015 - Juillet 2015

Organisations et gestions d'atelier d'initiation au numérique tout public. J'ai eu l'opportunité d'initier des collégiens/lycéens au code à travers l'association Massabielle (13013).

Ainsi qu'Orange Graduate, YumpAcadémie, Femmes Solidarité Entreprises, l'Orme et l'Alcazar.

RACCORDEUR FIBRE OPTIQUE

décembre 2010 - décembre 2012

En tant que raccordeur, mes tâches étaient :

Analyse de sites, création réseaux Internet, gestion d'équipe et maintenance. Pour différents opérateurs tels que : SFR, FREE, ORANGE

FORMATION

INFA

infa - PURJUS

iii | lanvier 2016 - lanvier 2017

Formation Développeur Web Front-end en cycle d'alternance. J'ai eu l'occasion de faire mon alternance en agence de communication (Purjus) en tant que Développeur Front-end/Intégrateur.

SIMPLONMARS

Centrale-Marseille

03 mars 2015 - 24 juillet 2015

Formation de développement informatique intensive et innovante prônant la pédagogie "DO IT YOURSELF" et "LEARNING BY DOING".

J'ai appris à apprendre afin de pouvoir facilement évoluer avec les technologies mais aussi en communauté. Google est devenu un ami très cher!

D.A.E.U

A Faculté Saint Charles

30 Sep 2013 - 30 juin 2014

Le Diplôme d'Accès aux Études Universitaire représente une équivalence au baccalauréat reconnu dans le monde entier. Le programme est de revoir les 3 années de lycée en une seule. J'ai obtenue le D.A.E.U A (Economique & Social) avec la mention Bien.



LANGUES

